【裁判字號】    97,交上易,67
【裁判日期】    970523
【裁判案由】    過失傷害
【裁判全文】
臺灣高等法院刑事判決                97年度交上易字第67號
上  訴  人  臺灣臺北地方法院檢察署檢察官
被      告  乙○○
選任辯護人  謝秉錡律師
上列上訴人因被告過失傷害案件，不服臺灣臺北地方法院九十六
年度交易字第五三五號，中華民國九十七年一月二十三日第一審
判決（起訴案號：臺灣臺北地方法院檢察署九十六年度偵字第五
七四三號），提起上訴，本院判決如下：
    主  文
上訴駁回。
    犯罪事實及理由
一、本案經本院審理結果，認第一審以被告乙○○犯刑法第二百
    八十四條第一項後段之過失致重傷罪，判處有期徒刑十月，
    認事用法並無不當，量刑亦稱妥適，應予維持，並引用第一
    審判決書記載之犯罪事實、證據及理由（如附件）。
二、檢察官上訴意旨略以：據告訴人甲○○具狀請求上訴：
  (一)、依證人高武雄證詞可知，本案發生時，被告曾故意破壞肇
      事現場，且係經高武雄要求始與警察局聯絡，是被告有湮
      滅證據之不法行徑，且其報案顯非出於自願。
  (二)、本案發生後，被告始終空言誑稱肇因於告訴人超速，告訴
      人對自己的傷勢需負很大的責任云云，迄今亦未與告訴人
      進行任何和解事宜。
  (三)、本案實係因被告由南向北行駛至長安東路口時，完全不顧
      建國北路平面道路禁止左轉之規定，執意強行違規向左切
      至長安東路匝道之機車道所致，被告所辯係屬臨訟虛捏之
      天大謊言，其主觀上顯有重傷害之未必故意存在。被告輕
      蔑人命在先，嗣後又惡意栽贓告訴人、拒不賠償，毫無悔
      意，難期改過自新，顯有再犯之虞，原審不察，竟輕縱被
      告，顯有未洽等語。
三、惟查，被告於肇事後，在未被有偵查犯罪職權之機關或公務
    員發覺前，向據未報明肇事人姓名通報之臺北市政府警察局
    中山分局交通分隊黃冠錦警員前往現場處理時在場，並當場
    承認其為肇事者，而願接受裁判，有臺北市○○○○○道路
    交通事故肇事人自首情形紀錄表附卷可憑（見同上偵查卷第
    三十三頁），是被告已符合自首要件，而上訴人爭執被告報
    案非出於自願亦與被告是否付合自首要件無涉。次查，本件
    被告所犯刑法第二百八十四條第一項後段之罪名，其法定本
    刑為一年以下有期徒刑、拘役或五百元以下罰金，原審審酌
    被告自首而減輕其刑，並被告之過失情節非輕，且為本件交
    通事故發生之原因，然其不但未深刻反省過錯，及積極尋求
    與告訴人和解，反而一再質疑告訴人超速，意圖推諉卸責，
    犯後態度難認為佳，及其品行、智識程度、生活狀況、告訴
    人所受傷勢甚重、迄未與告訴人達成和解等一切情狀，量處
    有期徒刑十月，與本罪依法最重僅能判處有期徒刑一年已甚
    為接近。復因被告犯罪之時間，係在九十六年四月二十四日
    以前，符合中華民國九十六年罪犯減刑條例所定減刑之條件
    ，而依同條例第二條第一項第三款之規定，減其宣告刑二分
    之一，為有期徒刑五月，並依同條例第九條之規定，諭知易
    科罰金之折算標準，量刑尚非過輕。上訴人即檢察官以告訴
    人具狀請求上訴，認原審判決量刑過輕，尚無理由，應予駁
    回。
四、據上論斷，應依刑事訴訟法第三百七十三條、第三百六十八
    條，判決如主文。
本案經檢察官李良忠到庭執行職務。
中    華    民    國    97    年     5    月    23    日
                  刑事第十八庭  審判長法  官  吳鴻章
                                      法  官  周政達
                                      法  官  陳健順
以上正本證明與原本無異。
不得上訴。
                                      書記官  朱家惠
中    華    民    國    97    年    5     月    23    日
附錄論罪法條：
中華民國刑法第284條第1項後段
（過失傷害罪）
因過失傷害人者，處 6 月以下有期徒刑、拘役或 5 百元以下罰
金，致重傷者，處1年以下有期徒刑、拘役或5百元以下罰金。
從事業務之人，因業務上之過失傷害人者，處 1 年以下有期徒刑
、拘役或1千元以下罰金，致重傷者，處3年以下有期徒刑、拘役
或2千元以下罰金。


司法院資訊處製作；財團法人民間司法改革基金會備份。
